臺灣基隆地方法院民事判決  
110年度簡上字第59號
上  訴  人  台新國際商業銀行股份有限公司

法定代理人  尚瑞強  
訴訟代理人  陳意婷  
            徐碩彬  
被  上訴人  鄭錦坤  


上列當事人間請求給付借款事件，上訴人對於中華民國110年10
月27日本院基隆簡易庭110年度基簡字第486號第一審判決提起上
訴，本院第二審合議庭於111年3月21日言詞辯論終結，判決如下
：
    主      文
原判決廢棄。    
被上訴人應給付上訴人新臺幣壹拾壹萬壹仟玖佰柒拾壹元，及自
民國九十五年二月四日起至清償日止，按週年利率百之十點五計
算之利息。
第一、二審訴訟費用新臺幣參仟零伍拾元由被上訴人負擔。
    事實及理由
一、被上訴人經合法通知，未於言詞辯論期日到場，核無民事訴
    訟法第386條各款所列情形，爰依民事訴訟法第436條之1第3
    項準用同法第463條，再準用同法第385條第1項前段之規定
    ，准上訴人之聲請，由其一造辯論而為判決。
二、上訴人主張：被上訴人於民國92年8月15日簽立信用貸款借
    據暨約定書(下稱系爭借據)，向上訴人申請帳號0000000000
    000000號(下稱A貸款)、0000000000000000號(下稱B貸款)台
    新銀行信用貸款，核發額度最高新臺幣(下同) 55萬元，上
    訴人並撥款至被上訴人指定帳戶，借款期限自92年8月15日
    起至99年8月15日止，依約被上訴人應於每月繳款期限前繳
    最低應繳金額，其中A貸款採非循環動用方式，而B貸款依約
    定書第1條第7點約定，為回復型借款，依被上訴人所償還之
    貸款金額可於活儲帳戶以一般金融卡提款動用借支，借款利
    率為固定利率10.5%。但被上訴人未依約清償本息，依約債
    務視為全部到期，上訴人已將A貸款債權讓與訴外人陽光資
    產管理股份有限公司，B貸款截至起訴之日止，共積欠11萬1
    ,971元及自95年2月4日起至清償日止，按週年利率10.5%計
    算之利息，為此請求被上訴人清償B貸款所有欠款等語。並
    聲明：被上訴人應給付上訴人11萬1,971元，及自95年2月4
    日起至清償日止，按週年利率10.5%計算之利息。
三、被上訴人經合法通知，未於言詞辯論期日到場，亦未提出書
    狀作何聲明或陳述。
四、原審審理後，以系爭借據不是B貸款之契約文件，且上訴人
    單方製作之電腦催收畫面、催收帳卡查詢、台幣存款歷史交
    易明細查詢均無從證明兩造間確有B貸款之消費借貸合意，
    為上訴人敗訴之判決，上訴人不服，提起上訴，上訴聲明：
    ㈠原判決廢棄。㈡被上訴人應給付上訴人11萬1,971元，及自9
    5年2月4日起至清償日止，按週年利率10.5%計算之利息。被
    上訴人則未為答辯聲明。
五、按稱消費借貸者，謂當事人一方移轉金錢或其他代替物之所
    有權於他方，而約定他方以種類、品質、數量相同之物返還
    之契約，民法第474條第1項定有明文。又消費借貸為要物契
    約，因金錢或其他代替物交付而生效力，借用人對於交付之
    事實，如有爭執，應由主張已為交付之貸與人負舉證責任（
    最高法院72年度台上字第3804號裁判要旨可參）。且按證明
    應證事實之證據資料，並不以可直接單獨證明之直接證據為
    限。凡先綜合其他情狀，證明某事實，再由某事實為推理的
    證明應證事實，該證明某事實之間接證據，自包括在內（最
    高法院92年度台上字第1499號判決意旨可參）。經查：
　㈠上訴人主張被上訴人於92年8月15日向上訴人申請信用貸款55
    萬元，就回復型借款即循環動用部分，償還之金額可在活儲
    帳戶內動用借支，約定利息按10.5%固定計算，計至95年2月
    3日止，尚積欠本金11萬1,971元，及自95年2月4日起至清償
    日止按週年利率10.5%計算之利息等情，業據其提出系爭借
    據、本票、台幣存款歷史交易明細查詢等件影本為憑（原審
    卷第51頁至第81頁）。依照系爭借據第1條記載：「借款金
    額新台幣伍拾伍萬元整，借款種類、期間、利率及撥/用款
    方式約定如下（請於適用之選項打『✓』：」分為「循環動用
    」「循環動用（含回復型借款）」並於「循環動用（含回復
    型借款）」記載借款期間及利率，且第7款記載：「轉換為
    循環借款額度之特別約定事項：(回復型借款約定事項)⑴自
    撥款日起，就前開借款已償還本金部分，可轉換為循環額度
    。…(本款如未勾選時，立約人同意以前者選項為準)」等語
    （原審卷第51頁），被上訴人既未就系爭借據第1條第7款之
    選項為勾選，依約即同意就借款已償還本金部分，可轉換為
    循環額度。再者，被上訴人確有就已償還之金額在活儲帳戶
    內動用借支之情形，有台幣歷史交易明細查詢足以佐證(原
    審卷第57頁至第81頁），更加證明被上訴人向上訴人借款55
    萬元，兩造並約定就借款已償還本金部分，可轉換為循環額
    度。被上訴人既未於言詞辯論期日到場，復未提出書狀就上
    訴人前揭主張做何反對之聲明或陳述，上訴人上開主張可以
    採信，因此上訴人請求被上訴人如數給付前述本息，是有根
    據。
  ㈡另私文書應由舉證人證其真正，但他造於其真正無爭執者，
    不在此限；而私人帳簿、傳票、帳冊或其他財務、業務上文
    件屬私文書，固應由舉證人證其真正，然倘其內容記載連續
    不輟，外觀上又非可疑為臨訟製作者，法院非不得依經驗法
    則，斟酌全辯論意旨，對於形式之真正為判斷，並審認其實
    質上之證明力（最高法院91年度台上字第1661號判決意旨參
    照）。前述台幣歷史交易明細查詢是被上訴人自92年8月14
    日起至95年12月31日間，關於B貸款之交易明細，雖係由上
    訴人自行製作，但係被上訴人交易後，依時序載明各項交易
    執行內容，包含交易日期、交易時間、交易方式、交易金額
    等，並兼具對被上訴人有利之繳款與不利之借款等事項，且
　　轉帳部分有載明金資序號，其內容記載連續不輟，帳款計算
    亦無矛盾，並與系爭借據暨上訴人之彙算結果相符，難認係
    臨訟製作。又銀行（包括外國銀行）內部控制、稽核制度、
    暨其他業務經營、公司治理等事項，受主管機關嚴格規制，
    除有特別情事外，衡情應無甘冒刑事、行政責任風險，對單
    一客戶偽製帳表或其他財務文件之可能。B貸款之台幣歷史
    交易明細查詢是從事業務之人於被上訴人交易時基於業務所
    製作之文書，並以電磁紀錄型態保存，上訴人於提起訴訟後
    予以列印提出，又無其他證據證明其記載有虛偽、不實之情
    形，可以認為上訴人所提台幣歷史交易明細查詢為真正，本
    院自得採為判決之基礎。
六、從而，上訴人依消費借貸之法律關係，請求被上訴人給付11
    萬1,971元，及自95年2月4日起至清償日止，按週年利率10.
    5%計算之利息，為有理由，應予准許。原審為上訴人敗訴之
    判決，尚有未洽，上訴意旨求予廢棄改判，為有理由，爰由
    本院廢棄改判如主文第2項所示。
七、本件事證已經明確，上訴人其餘主張、陳述及其他證據，經
    本院斟酌後，認均於判決之結果無影響，自無庸逐一論述，
    併此敘明。　
八、法院為終局判決時，應依職權為訴訟費用之裁判；訴訟費用
    ，由敗訴之當事人負擔，民事訴訟法第87條第1項、第78條
    分別定有明文。查本件訴訟標的金額為11萬1,971元，應徵
    第一審及第二裁判費各為1,220元、1,830元，此外別無其他
    訴訟費用支出，故本件訴訟費用額確定為3,050元，並應由
    被上訴人負擔。
九、結論：本件上訴為有理由，依民事訴訟法第436條之1第3項
    、第450條、第463條、第385條第1項前段、第78條、第87條
    第1項，判決如主文。
中　　華　　民　　國　　111 　年　　4 　　月　　11　　日
                  民事庭審判長法　官  黃梅淑
                  　　　      法　官　林淑鳳
                  　　　      法　官　陳湘琳
以上正本係照原本作成。
本件判決不得上訴。　　　　　　　　　
中　　華　　民　　國　　111 　年　　4 　　月　　11　　日
                              書記官　林亭如